臺灣高雄地方法院民事判決　九十一年度訴字第七六○號
　　原　　　告　乙○○
　　被　　　告　甲○○
右當事人間損害賠償事件，經本院刑事庭裁定移送前來，本院判決如左：
    主      文
被告應給付原告新台幣壹拾壹萬仟捌佰壹拾肆元，及自民國九十年十月十日起至清
償日止，按週年利率百分之五計算之利息。
原告其餘之訴駁回。
訴訟費用由被告負擔五分之一，餘由原告負擔。
本判決於原告以新台幣萬伍仟元為被告供擔保後得假執行。
原告其餘假執行之聲請駁回。
    事      實
甲、原告方面：
  一、聲明：(一)被告應給付原告新台幣（下同）五十一萬四千零十四元，及自起訴狀
      繕本送達翌日起至清償日止，按週年利率百分之五計算之利息。(二)願供擔保請
      准宣告假執行。
  二、陳述：
    (一)被告於民國八十九年七月十二日下午六時廿分許，在高雄市前鎮區○○○路三
      一五號由獸醫師即原告所經營之協和動物醫院，因不滿原告將其所送醫診治之
      小貓遺失，又無法提出令其滿意之和解條件，竟出手毆打原告頭部一拳，致原
      告因而倒地受有頭部暈眩、噁心等傷害。被告上開犯行，經高雄地方法院檢察
      署檢察官以九十年偵字第一一四四０號傷害案件起訴，並經鈞院刑事庭以九十
      年易字第二七七三號刑事判決被告傷害人之身體，處罰金銀元三千元，如易服
      勞役，以銀元三百元折算一日，且臺灣高等法院高雄分院亦以九十一年上易字
      第四五０號判決駁回檢察官之上訴確定。
    (二)原告因被告上開犯行，受有前述身體上之傷害，住院六日且需複診，共計支出
      醫療費用一萬四千零十四元。原告專科畢業，並領有獸醫師執照，月收入約十
      五萬元，受此不測之暴力傷害，心神受到影響，一時難以回復，被告不分青紅
      皂白，率以暴力解決問題，令原告之專業情感益增不堪，爰併予請求精神上之
      慰撫金五十萬元。爰依民法第一百八十四條第一項前段、第一百九十五條之規
      定，訴請被告賠償五十一萬四千零十四元，及自起訴狀繕本送達翌日起至清償
      日止，按週年利率百分之五計算之違約金。
  三、證據：提出醫療費用單據、診斷證明書、臺灣高等法院高雄分院九十一年上易
      字第四五０號刑事判決各一份為證。
乙、被告方面：
  一、聲明：駁回原告之訴。
  二、陳述：
      被告將飼養二年多的貓送到原告開設之協和動物醫院，竟然被原告弄丟，被告
      遂與原告洽談賠償事宜，因差異過大而沒有結果，被告離去該醫院前，因從椅
      子上跳下來而與原告發生身體碰撞，原告不知何故摔倒在地，其傷勢並非被告
      所毆打。被告五專肄業，目前從事電子遊戲機維修工作，月收入約三萬元。
    理      由
一、本件原告主張被告於八十九年七月十二日下午六時廿分許，在原告所經營之協和
    動物醫院內，因不滿原告將其所送醫診治之小貓遺失，又無法提出令其滿意之和
    解條件，竟出手毆打原告頭部一拳，致原告因而倒地受有頭部暈眩、噁心等傷害
    。被告上開犯行，經本院刑事庭以九十年易字第二七七三號刑事判決被告傷害人
    之身體，處罰金銀元三千元，如易服勞役，以銀元三百元折算一日，且臺灣高等
    法院高雄分院亦以九十一年上易字第四五０號判決駁回檢察官之上訴確定，為此
    爰依侵權行為之法律關係，訴請被告賠償醫療費用及慰撫金共計五十一萬四千零
    十四元及法定遲延利息等語。被告則以：其並未毆打原告，僅自椅子上跳下來不
    小心撞及原告，不知原告何以受傷，其不應負賠償責任等語，資為抗辯。
二、就原告主張被告因不滿原告將其所送醫診治之小貓遺失，又無法提出令其滿意之
    和解條件，竟於上開時地毆打原告頭部，致其受有頭部暈眩、噁心等傷害乙節，
    被告雖不否認曾因原告將其送醫就診之小貓遺失，而與原告談判賠償事宜，然否
    認毆打原告，辯稱其係自椅子跳下，僅與原告發生身體碰撞，不知原告何以會受
    傷云云。經查，原告先於八十九年七月十二日因失去最近記憶及暈眩、嘔吐等症
    狀，前往長庚紀念醫院高雄分院急診部治療，翌日下午五時三十分離院，又於八
    十九年七月十四日，因無法回復記憶，且有頭部、頸部疼痛等症狀，遂前往高雄
    醫學院附設中和紀念醫院接受治療，經診斷為頭部外傷、腦震盪等病症，至同年
    月十九日出院，住院共計七日等事實，有高雄醫學院附設中和紀念醫院出具之診
    斷證明書一件在卷可查，並有上開病歷資料二件附於本院九十年易字第二七七三
    號刑案卷宗內可參。由原告上開傷勢，倘非頭部受到重度撞擊，當不至造成記憶
    短暫喪失、暈眩等情形。再查，被告於八十九年七月十二日亦因右手撞挫傷前往
    乃榮醫院治療，此有該院診斷證明書一件附於本院上開刑案卷宗可佐，倘被告僅
    與原告發生身體碰撞，何以其右手卻有撞挫傷？況兩造當時因賠償事宜無法達成
    共識不歡而散乙節，為兩造所不爭，倘被告果因自椅子上跳下欲行離去，原告依
    當時情形焉有趨前受被告衝撞之理？足徵被告所辯，並非可採。復查，被告毆打
    原告頭部一拳之事實，亦經前開刑事判決及臺灣高等法院高雄分院九十一年上易
    字第四五０號判決認定在案確定，兩造對於刑事判決認定結果，亦未予爭執。是
    原告上開主張，自堪信為真實。
三、按因故意或過失，不法侵害他人之權利者，負損害賠償責任。又按不法侵害他人
    之身體或健康者，對於被害人因此喪失或減少勞動能力，或增加生活上之需要時
    ，應負損害賠償責任，民法第一百八十四條第一項前段及同法第一百九十三條第
    一項定有明文。再民法第一百九十五條第一項前段規定，不法侵害他人之身體、
    健康、名譽或自由者，被害人雖非財產上之損害，亦得請求賠償相當之金額。再
    法院對於慰撫金之量定，應斟酌加害人與被害人之身分、地位及經濟狀況等關係
    定之，不得僅以被害人與實施侵權行為人之資力為衡量之標準。最高法院七十六
    年度台上字第一九０八號著有判例，同此意旨。本件被告過失不法侵害原告之身
    體，已如前述。則揆諸前開規定，被告自應對原告負損害賠償責任。則就原告請
    求之各項損害，是否應予准許，爰分敘如下：
  (一)醫療費用部分：
    原告主張其因被告上開侵權行為受有身體之傷害，因而支出醫療費用一萬四千零
    十四元乙節，業據提出高雄醫學院中和紀念醫院醫療費用單據一份為證，然查，
    該收據所載醫療費用中證明書費二百元，並非因系爭傷害所引起之損害，應予扣
    除，故原告主張被告應賠償此部分損害，非可准許。是原告主張醫療費用之損害
    ，於一萬三千八百十四元之範圍內，核為有據，逾此部分之請求，為無理由。
  (二)精神慰撫金部分：
    原告從事獸醫師工作，因遺失被告飼養之小貓而與被告洽商和解事宜，惟被告竟
    施加暴力，致原告因頭部傷害住院治療六日，受有相當程度之精神壓力。依民法
    第一百九十五條第一項前段之規定，被告就原告所受精神上損害，自應加以賠償
    。查原告於系爭傷害事件發生之時，年齡為二十八歲，專科畢業考領有獸醫師執
    照，開設動物醫院從事獸醫工作，月收入約十五萬元。而被告於系爭事故發生之
    時，年齡為二十七歲，五專肄業，目前從事電子遊戲機維修工作，月收入約三萬
    元等情，為兩造所不爭執。則本院審酌兩造上述身分、地位、經濟狀況，及原告
    所受精神痛苦程度，認原告請求精神慰撫金以十萬元為適當，逾此部分之請求，
    則非有據，非可准許。
四、從而，原告依侵權行為之法律關係，訴請被告賠償十一萬三千八百十四元，及自
    起訴狀繕本送達翌日即九十年十月十日起至清償日止，按週年利率百分之五計算
    之利息，於法有據，應予准許；至超過此部分之請求，則非有據，無由准許。
五、假執行之宣告：
    原告陳明願供擔保請准宣告假執行，經核並無不合，爰酌定如主文所示之相當擔
    保金額准許之。
據上論結，原告之訴為一部有理由，一部無理由，依民事訴訟法第七十九條但書、第
三百九十條第二項，判決如主文。
中　　　華　　　民　　　國　　九十一　　年　　　六　　　月　　二十七　　日
                              臺灣高雄地方法院民事第五庭
~B法　　　官　汪怡君
右為正本，係照原本作成。
如不服本判決，應於送達後二十日內向本院提出上訴狀。
中　　　華　　　民　　　國　　九十一　　年　　　六　　　月　　二十七　　日
~B書　記　官　李春慧
